臺灣臺東地方法院刑事判決
111年度原易字第32號
公  訴  人  臺灣臺東地方檢察署檢察官
被      告  陳月娥


選任辯護人  文志榮律師(法扶律師)          
上列被告因過失傷害案件，經檢察官提起公訴（110年度偵字第3
803號）後，於本院審理程序進行中，被告先就被訴事實為有罪
之陳述，經檢察官聲請改依協商程序而為判決，本院裁定進行協
商程序，判決如下：
    主  文
陳月娥犯過失傷害罪，處拘役參拾日，如易科罰金，以新臺幣壹
仟元折算壹日。緩刑貳年。
    犯罪事實及理由
一、本件犯罪事實及證據，除證據部分應補充被告陳月娥於本院
    審理時之自白者外，餘均同於檢察官起訴書之記載，茲均引
    用之（如附件）。
二、本件經檢察官與被告於審判外達成協商之合意且被告已認罪
    ，其合意內容為：被告犯過失傷害罪嫌，願受科刑之範圍及
    願意接受緩刑之宣告為拘役30日，如易科罰金，以新臺幣（
    下同）1000元折算1日。緩刑2年。並經被告當庭給付3萬元
    予告訴人馬斯戈斯戈‧霸加里努克點收無訛，此部分不影響
    告訴人附帶民事訴訟之請求，倘本院民事庭判決結果低於3
    萬元，被告放棄請求告訴人返還差額。經查，上開協商合意
    並無刑事訴訟法第455條之4第1項所列情形之一，檢察官聲
    請改依協商程序而為判決，本院爰不經言詞辯論，於協商合
    意範圍內為協商判決，合予敘明。
三、應適用之法條：刑事訴訟法第455條之2第1項、第455條之4
    第2項、第455條之8、第454條第2項。
四、本判決除有刑事訴訟法第455條之4第1項第1款、第2款、第4
    款、第6款、第7款所定情形之一，或違反同條第2項之規定
    者外，檢察官與被告均不得上訴。
五、如有前項得上訴之情形，得自收受判決送達之日起20日內，
    向本院提出上訴書狀，上訴於第二審法院。
六、本案經檢察官林永提起公訴，檢察官林靖蓉到庭執行職務。
中　　華　　民　　國　　111 　年　　8 　　月　　31　　日
                      刑事第二庭  法  官  朱貴蘭
以上正本證明與原本無異。
本判決不得上訴。但有刑事訴訟法第455條之4第1項第1款、第2
款、第4款、第6款、第7款所定情形，或協商判決違反同條第2項
之規定者，如不服本判決，應於收受送達後20日內向本院提出上
訴書狀，並應敘述具體理由；其未敘述上訴理由者，應於上訴期
間屆滿後20日內向本院補提理由書（均須按他造當事人之人數附
繕本）。「切勿逕送上級法院」。
                                  書記官  林傳坤 
中　　華　　民　　國　　111 　年　　8 　　月　　31　　日
附錄論罪科刑法條：
中華民國刑法第284條
因過失傷害人者，處1年以下有期徒刑、拘役或10萬元以下罰金
；致重傷者，處3年以下有期徒刑、拘役或30萬元以下罰金。

附件：
臺灣臺東地方檢察署檢察官起訴書
                                     110年度偵字第3803號
    被　　　告　陳月娥　女　73歲（民國00年00月00日生）
                        住臺東縣○○鄉○○村○○000號
                        國民身分證統一編號：Z000000000號
上列被告因過失傷害案件，業經偵查終結，認應提起公訴，茲將
犯罪事實及證據並所犯法條分敘如下：
          犯罪事實
一、陳月娥在臺東縣金峰鄉嘉蘭村某農地內，飼養虎斑犬隻 1隻
    (下稱本案犬隻)，負有防止其所飼養犬隻無故侵害他人身體
    之管理義務，其明知上開農地周圍某處鐵絲網圍籬鬆散程度
    足以讓本案犬隻鑽出農地，若要鬆脫狗鏈時，應將本案犬隻
    載上口罩，並注意犬隻動向以免該犬隻自該圍籬鬆散處鑽出
    傷及他人，竟疏未注意，於民國 110 年 10 月 22 日 6時 
    40 分許，前往該農地餵養本案犬隻食物時，將本案犬隻繫
    繩鬆脫放開後，未戴上口罩及未注意犬隻動向，致該犬隻自
    上開農地圍籬鬆散處鑽出至嘉蘭村部落廣場前道路上方20 
    公尺處，適莫○依‧霸加里努克（101 年生，年籍詳卷）行經
    該處時突遭本案犬隻追趕撕咬，致莫○依‧霸加里努克因此受
    有左側前臂開放性咬傷、被狗咬傷、下背部和骨盆擦傷、鼻
    子擦傷、頭部其他部位擦傷等傷害。
二、案經莫○依‧霸加里努克及馬斯戈斯戈‧霸加里努克訴由臺東
    縣警察局大武分局報告偵辦。證據並所犯法條
一、證據清單及待證事實：
編號 證據名稱 待證事實 1 被告陳月娥於警詢及偵查中之供述 被告坦承於上開時地鬆脫本案犬隻繫繩及未幫犬隻戴口罩，後續該犬隻鑽出圍籬咬傷告訴人莫凱依‧霸加里努克之事實，惟辯稱：伊沒有注意狗鑽出籬圍，伊的狗第一次鑽出去等語。 2 證人即告訴人莫○依‧霸加里努克於警詢及偵查中之證述 佐證告訴人莫○依‧霸加里努克於上開時、地，遭被告飼養之犬隻咬傷之事實。 3 證人陳智偉於偵查中之證述 1.佐證本案犬隻曾自圍籬鬆散處鑽出本案農地之事實。 2.佐證告訴人莫○依‧霸加里努克於上開時、地，遭被告飼養之犬隻咬傷之事實。 4 證人林○佑、謝○鳳、陳○（證人 3 人為 101 年至 102 年間生，年籍均詳卷）於警詢中之證述 佐證本案犬隻自農地圍籬鬆散處鑽出追趕告訴人莫○依‧霸加里努克之事實。 5 證人孫秀琴於警詢中之證述 佐證告訴人莫○依‧霸加里努克受傷之事實。 6 臺東馬偕紀念醫院診斷證明書 1 份 佐證告訴人莫○依‧霸加里努克受有上揭傷害之事實。 7 刑案現場測繪圖 1 份，現場照片 8 張(含本案犬隻及告訴人莫○依‧霸加里努克受傷照片) 佐證全部犯罪事實。 
二、核被告所為，係犯刑法第284條前段之過失傷害罪嫌。
三、依刑事訴訟法第251條第1項提起公訴。此　　致臺灣臺東地
    方法院
中　　華　　民　　國　 111　　年　　4 　　月　　18　　日
                              檢 察 官    林      永
本件正本證明與原本無異
中　　華　　民　　國　 111　　年　　5 　　月　　12　　日
                              書 記 官    蔡  明  珊
所犯法條：
刑法第284條
因過失傷害人者，處一年以下有期徒刑、拘役或十萬元以下罰金
；致重傷者，處三年以下有期徒刑、拘役或三十萬元以下罰金。